臺灣高等法院臺中分院刑事判決　　　 100年度上訴字第1415號
上　訴　人
即　被　告　黃三元
上列上訴人因違反毒品危害防制條例案件，不服臺灣臺中地方法
院100年度訴字第1034號中華民國100年5月13日第一審判決（起
訴案號：臺灣臺中地方法院檢察署100年度毒偵字第109號），提
起上訴，本院判決如下：
    主  文
上訴駁回。
    事  實
一、黃三元前因施用毒品案件，經觀察、勒戒後，認有繼續施用
    毒品之傾向，而繼續執行強制戒治，經評估無繼續強制戒治
    必要，於民國94年5月31日釋放，由臺灣臺中地方法院檢察
    署檢察官以94年度戒毒偵字第129號為不起訴處分確定；又
    於98年間，因施用毒品案件，經法院判處有期徒刑7月確定
    （現於法務部矯正署臺中監獄執行中）。又(1)其前於82年間
    ，因贓物、恐嚇案件，經法院判處應執行有期徒刑1年確定
    ；又因違反肅清煙毒條例案件，經法院判處有期徒刑3年2
    月確定，上開案件接續執行，於84年1月12日縮短刑期假釋
    出監，刑期至86年2月2日屆滿。(2)於84年間，因違反懲治盜
    匪條例案件，經法院判處有期徒刑8年確定，上開(1)案經撤
    銷假釋，所餘2年又21日接續執行，於89年7月26日縮短刑期
    假釋出監，刑期至94年4月30日屆滿。(3)於93年7月29日，上
    開(2)案經檢察官依保安處分執行法第74條之2第1、2款規定
    撤銷假釋，於94年5月31日入監執行所餘4年9月4日殘刑；嗣
    於96年間，臺灣彰化地方法院以96年度聲減字第3349號裁定
    ，將上開(1)案之贓物、恐嚇案件減為應執行有期徒刑6月；
    違反肅清煙毒條例案件減為有期徒刑1年7月，應執行之殘刑
    於減刑後尚餘2年8月4日，於97年1月22日縮短刑期執行完畢
    ，猶不知警惕，復基於施用第一級毒品之犯意，於99年12月
    20日20時許，在臺中市○區○○路一段121號13樓之15住處
    內，將毒品海洛因摻水置入針筒，以注射方式，施用第一級
    毒品海洛因1次；另基於施用第二級毒品之犯意，於99年12
    月21日22時45分許採尿時回溯96小時內某時，在不詳地點，
    以不詳方式，施用第二級毒品甲基安非他命1次。嗣於99年
    12月21日19時20分許，在臺中市○區○○路一段121號前，
    因另案遭通緝為警員洪梓銘盤查，於同日19時40分許，警員
    洪梓銘在其臺中市○區○○路一段12 1號13樓之15住處搜索
    ，扣得第一級毒品海洛因2包（含外包裝袋2個，其中海洛因
    驗餘合計淨重0.6004公克）及注射針筒14支，經採尿送驗，
    結果呈嗎啡及甲基安非他命陽性反應，始悉上情。
二、案經臺中市政府警察局第一分局報請臺灣臺中地方法院檢察
    署檢察官偵查起訴。
    理  由
一、證據能力之說明：
  (一)按法院或檢察官得囑託醫院、學校或其他相當之機關、團體
    為鑑定，或審查他人之鑑定，並準用第203條至第206條之1
    之規定（不包括第202條囑託個人鑑定時應命鑑定人於鑑定
    前具結之規定），而鑑定之經過及其結果，應命鑑定人以言
    詞或書面報告，刑事訴訟法第208條第1項前段及第206條第1
    項分別定有明文。另現行刑事訴訟法關於鑑定之規定，除選
    任自然人充當鑑定人外，另設有囑託機關鑑定制度。依刑事
    訴訟法第198條、第208之規定，不論鑑定人或鑑定機關、團
    體，固均應由法院、審判長、受命法官或檢察官視具體個案
    之需要而為選任、囑託，並依同法第206條之規定，提出言
    詞或書面報告，始符合同法第159條第1項所定得作為證據之
    「法律有規定」之情形，否則所為之鑑定，仍屬傳聞證據。
    然於司法警察機關調查中之案件，為因應實務上，或因量大
    、或有急迫之現實需求，併例行性當然有鑑定之必要者，例
    如毒品之種類與成分、尿液之毒品反應，或者槍、彈有無殺
    傷力等鑑定，基於檢察一體原則，得由該管檢察長對於轄區
    內之案件，以事前概括選任鑑定人或囑託鑑定機關、團體之
    方式，俾便轄區內之司法警察官、司法警察對於調查中之此
    類案件，得即時送請先前已選任之鑑定人或囑託之鑑定機關
    、團體實施鑑定，以求時效（見法務部92年9月1日法檢字第
    0920035083號函參照，刊載於法務部公報第312期）。此種
    由檢察機關概括選任鑑定人或概括囑託鑑定機關、團體，再
    轉知司法警察官、司法警察於調查犯罪時參考辦理之作為，
    法無明文禁止，係為因應現行刑事訴訟法增訂傳聞法則及其
    例外規定之實務運作而為。此種由司法警察官、司法警察依
    檢察官所概括選任之鑑定人或囑託鑑定機關、團體所為之鑑
    定結果，與檢察官選任或囑託為鑑定者，性質上並無差異，
    同具有證據能力。查，對於中山醫學大學附設醫院檢驗科藥
    物檢測中心尿液檢驗報告及行政院衛生署草屯療養院草療鑑
    字第0991200241號鑑定書（見偵卷第24、27頁）之證據能力
    ，檢察官及被告於原審及本院審理時均無爭執（見原審卷第
    14頁、第30頁、本院卷第45頁、第46頁），且該等鑑定書面
    意見係上揭機構受司法機關概括授權委託，本其專業鑑定技
    術與客觀檢驗成緒所作成，揆諸上揭說明，自有證據能力。
  (二)按刑事訴訟法第159條第1項規定：「被告以外之人於審判外
    之言詞或書面陳述，除法律有規定者外，不得作為證據。」
    其立法意旨，乃在於確保被告之反對詰問權。同法第159條
    之5第1項規定：「被告以外之人於審判外之陳述，雖不符前
    4條之規定（同法第159條之1至第159條之4），而經當事人
    於審判程序同意作為證據，法院審酌該言詞陳述或書面陳述
    作成時之情況，認為適當者，亦得為證據。」同法條第2項
    規定：「當事人、代理人或辯護人於法院調查證據時，知有
    刑事訴訟法第159條第1項不得為證據之情形，而未於言詞辯
    論終結前聲明異議者，視為有前項之同意。」其立法意旨，
    則在於確認當事人對於傳聞證據有處分權，得捨棄反對詰問
    之權利，同意傳聞證據可作為證據。惟因刑事訴訟制度尚非
    採澈底之當事人進行主義，乃又限制以法院認為適當者，始
    得為證據。因此，當事人同意或依法視為同意某項傳聞證據
    作為證據使用者，實質上即表示有反對詰問權之當事人已捨
    棄其權利，如法院認為適當者，不論該傳聞證據是否具備刑
    事訴訟法第159條之1至第159條之4所定情形，均容許作為證
    據；換言之，當事人捨棄對原陳述人行使反對詰問權者，如
    法院認為適當，即容許該傳聞證據作為證據，不以未具備刑
    事訴訟法第159條之1至第159條之4所定情形為前提（最高法
    院97年度臺上字第6162號判決意旨參照）。查本判決後述引
    用各該被告以外之人於審判外之陳述（包含言詞及書面陳述
    ），皆屬傳聞證據，惟檢察官、被告黃三元均知上開證據資
    料為傳聞證據，但於原審準備程序明確表示同意有證據能力
    （見原審卷第14頁），且迄至本院言詞辯論終結前亦未再聲
    明異議，本院審酌上開證據資料製作時之情況，尚無違法不
    當，且與本案均具有關連性，認後述所引用證據之證據能力
    均無疑義。
  (三)扣案之第一級毒品海洛因2包（含外包裝袋2個，其中海洛因
    驗餘合計淨重0.6004公克）及注射針筒14支，非屬供述證據
    而無傳聞法則之適用，且該等扣案物係臺中市政府警察局第
    一分局員警經被告同意後，至被告位於臺中市○區○○路一
    段121號13樓之15住處搜索而扣得，有臺中市政府警察局第
    一分局受搜索同意書、搜索、扣押筆錄及扣押物品目錄表在
    卷可稽（見警卷第16至21頁），且與本案具有關聯性，當具
    有證據能力。
二、訊據上訴人即被告黃三元（以下簡稱被告）於警詢、偵訊、
    原審及本院審理中均坦承其於上開時、地，有施用第一級毒
    品海洛因之事實不諱（見警卷第7頁，偵卷第16頁，原審卷
    第30頁、本院卷第47頁），並有檢驗呈「嗎啡陽性」之中山
    醫學大學附設醫院檢驗科藥物檢測中心尿液檢驗報告1紙在
    卷可稽（見偵卷第27頁），復有第一級毒品海洛因2包（含
    外包裝袋2個，其中海洛因驗餘合計淨重0.6004公克）扣案
    可證。又扣案之第一級毒品海洛因2包（含外包裝袋2個，其
    中海洛因驗餘合計淨重0.6004公克），經送行政院衛生署草
    屯療養院鑑定結果，確認「檢出海洛因」，屬第一級毒品，
    有該院草療鑑字第0991200241號鑑定書附卷可稽（見偵卷第
    24頁），足認被告自白與事實相符，應可採信。綜上，本件
    事證明確，被告施用第一級毒品犯行，堪以認定。
三、惟訊據被告矢口否認有何施用第二級毒品甲基安非他命犯行
    ，辯稱：伊因睡眠品質不佳，不會施用甲基安非他命，前案
    亦無施用甲基安非他命之記錄，可能係藥頭將甲基安非他命
    摻入海洛因中，於施用海洛因時誤用甲基安非他命云云（見
    原審卷第13頁）。然查：
  (一)被告於99年12月21日19時20分許，因另案遭通緝為警在臺中
    市○區○○路一段121號前查獲，嗣於同日22時45分許，經
    其同意採集其尿液送往中山醫學大學附設醫院檢驗科藥物檢
    測中心以氣相層析質譜分析法（GC/MS）檢驗結果，呈安非
    他命、甲基安非他命陽性反應等情，有臺中市政府警察局第
    一分局委託檢驗尿液代號與真實姓名對照表及中山醫學大學
    附設醫院檢驗科藥物檢測中心尿液檢驗報告在卷可憑（見警
    卷第27頁、偵卷第27頁）。
  (二)按目前尿液中煙毒之檢驗方法，一般實驗室第一步驟係利用
    免疫酵素分析法做初步篩檢，如篩檢濃度小於CUT-OFF VALU
    E 即判讀為陰性反應；如篩檢濃度大於CUT-OFF VALUE ，則
    必須進一步做確認試驗，其確認試驗方法精密度以GC/MS（
    氣相層析質譜儀）優於GC優於TOXI-LAB。而所謂「氣相層析
    質譜儀」包括「氣相層析儀」及「質譜儀」二部分，在「氣
    相層析儀」部分，其方法為將物質氣化後，再經分析管分離
    ，由於各種物質之沸點及對管柱之吸附力不同，在經過檢測
    器測定後，表現出不同的滯留時間，利用滯留時間來判定是
    何種物質；而「質譜儀」部分為檢測器，能將物質撞擊成碎
    片，記錄其質譜圖，因每個化合物之鍵結能力不同，故不同
    之物質會有其特定之質譜圖，因此在物質之判斷上有若指紋
    鑑定。故理論上如果扣除人為因素（例如檢體之間的污染）
    不予列計者，氣相層析質譜儀之精確度接近百分之百，幾乎
    不會有偽陽性反應產生，是以尿液經以氣相層析質譜儀之確
    認方法檢驗後，所得之結果應堪信採（最高法院91年度臺非
    字第58號判決意旨參照）。
  (三)又按施用安非他命者，其尿液中之代謝物為安非他命，依現
    行濫用藥物尿液檢驗作業準則，其濃度大於500ng/ml者，判
    定為安非他命陽性反應。施用甲基安非他命者，其尿液中之
    代謝物為甲基安非他命及安非他命，依現行濫用藥物尿液檢
    驗作業準則，其甲基安非他命濃度大於或等於500ng/ml，且
    其代謝物安非他命濃度大於或等於100ng/ml者，方可判定為
    甲基安非他命陽性反應；施用安非他命者，其尿液代謝物應
    為安非他命陽性反應，不會產生有甲基安非他命陽性反應。
    需施用甲基安非他命者，其尿液代謝物，始會呈甲基安非他
    命及安非他命陽性反應；又人體施用甲基安非他命後，在主
    要代謝物中未改變形態之甲基安非他命佔施用劑量達百分之
    43，而安非他命佔百分之5等情（法務部調查局93年5月4日
    調科壹字第09362413980號函參照）。
  (四)再按甲基安非他命經口服投與後約百分之70於24小時內自尿
    中排出，約百分之90於96小時內自尿中排出，由於目前國內
    尿液中甲基安非他命之檢驗僅為鑑定其是否呈陽性反應尚未
    定其含量，且甲基安非他命成分之檢出與其投與方式，投與
    量、個人體質、採尿時間與檢測儀器之精密度等諸多因素有
    關，因此僅憑尿液中呈安非他命陽性反應，並無法確實推算
    吸食時間距採集時間之長短，惟依上述資料推斷，最長可能
    不會超過4日（行政院衛生署藥物食品檢驗局於81年2月8日
    81藥檢壹字第1156號函參照）。
  (五)查，被告經採集尿液送驗後，以免疫學分析法初步篩檢結果
    ，呈安非他命類陽性反應後，再以氣相層析質譜儀分析法確
    認，其尿液中檢出安非他命濃度數值為638ng/ml，大於100n
    g/ml；檢出甲基安非他命濃度數值為12914ng/ml，亦高於閾
    值濃度500ng/ml，而呈甲基安非他命陽性反應等情，有中山
    醫學大學附設醫院檢驗科藥物檢測中心尿液檢驗報告可稽（
    見偵卷第27頁），而被告之尿液係以氣相層析質譜儀之確認
    方法檢驗，幾乎不會有偽陽性反應產生，所得之結果應堪信
    採。本案係於99年12月21日22時45分許，採集被告尿液送驗
    ，有臺中市政府警察局第一分局委託檢驗尿液代號與真實姓
    名對照表在卷可查。被告雖否認施用第二級毒品甲基安非他
    命，並辯稱：可能係藥頭將甲基安非他命摻在海洛因，因而
    不小心施用到云云。惟被告於警詢供稱：「我是82年開始食
    用海洛因毒品」等語（見警卷第7 頁），至本案遭查獲為止
    ，已約17年，期間並由檢察官聲請觀察、勒戒、強制戒治及
    經法院判處有期徒刑確定，有臺灣高等法院被告前案紀錄表
    可參，可知被告長期施用第一級毒品海洛因，未曾根絕，其
    對於海洛因為白色粉末狀之外觀、觸感等情，自然相當明瞭
    ，若被告向不詳之人買入海洛因後，該海洛因摻有透明結晶
    狀之甲基安非他命，自肉眼觀察即可得知，當無誤用之可能
    。況且海洛因與甲基安非他命之性質不同，海洛因為中樞神
    經抑制劑，人體施用後會產生神智恍惚或嗜睡等生理現象；
    甲基安非他命為中樞神經興奮劑，人體施用後會產生亢奮之
    生理現象。既以被告長期施用習慣，自得分辨施用海洛因及
    甲基安非他命之生理反應。被告所辯顯然悖於常情，應屬卸
    責之詞，不足採信。堪認被告確有於99年12月21日22時45分
    為警採尿時回溯前4日即96小時內某時（不含警力拘束期間
    ），在不詳地點，以不詳方式，施用第二級毒品甲基安非他
    命1次之事實甚明。
  (六)又其前因施用毒品案件，經觀察、勒戒後，認有繼續施用毒
    品之傾向，而繼續執行強制戒治，經評估無繼續強制戒治必
    要，於94年5月31日釋放，由臺灣臺中地方法院檢察署檢察
    官以94年度戒毒偵字第129號為不起訴處分確定。又於98年
    間，因施用毒品案件，經法院判處有期徒刑7月確定，有臺
    灣高等法院被告前案紀錄表在卷可參。
  (七)被告雖另辯稱洪梓銘查到伊時，係伊自動拿出來云云，且具
    狀請求本院傳喚證人陳志杰證明被告受警員盤查即與友人陳
    正杰取出身分證供查驗，始由警員告知遭通緝予以逮捕，並
    告知仍有施用毒品之犯行，乃協同警員至友人陳正杰租屋處
    起出針筒、海洛因等實情，惟被告業已於警詢坦承稱：「警
    方於臺中市○區○○路一段121號13樓之15室內查獲第一級
    毒品海洛因2小包，是我從身上偷丟在垃圾桶內被警方發現
    的」等語（見警卷第5頁），核與證人即員警洪梓銘於原審
    審理時證稱：「當天我執行便衣防搶勤務，行經臺中市○區
    ○○路一段121號前，看見被告與1名男子形跡可疑在該處對
    談，因為該處是我們轄區內毒品交易頻繁之地點，就向2名
    男子盤查，就發現被告是毒品通緝犯，之後就針對通緝的部
    分跟被告告知權利後，就依法逮捕。因為被告說身分證沒有
    帶，就問是否居住在中華路一段121號內，就協同被告進入
    被告的住處，進入住屋處之後該屋為樓中樓，我們進入屋內
    後，被告說證件在樓中樓的2樓，我們就協同被告一起上2樓
    拿證件。進入2樓房間內，就在房間床頭櫃上發現透明的罐
    裝物品，裡面有針筒及分裝袋，詢問被告身上是否還有毒品
    海洛因，被告就否認身上還有毒品，還辯稱針筒是未拆封的
    ，後來我們有將罐裝內物品針筒取出，取出之後請被告將身
    上的物品拿出來放在床上。被告就拿手機及錢出來。在搜索
    的過程中，被告將手放進身上的外套內，並靠近垃圾桶，將
    1袋物品丟入垃圾桶，員警發現後，立即從垃圾桶撿出該物
    品，發現該物品為毒品海洛因，至於有幾包已經忘記了。在
    員警從垃圾桶取出該包物品時，有詢問被告該物品為何物，
    被告辯稱說該物為葡萄糖」、「（在你們於中華路一段121
    號前盤查時，被告有無主動告知他目前是另案通緝而且目前
    仍有在施用毒品，並表示要帶你們回屋內取出毒品？）沒有
    」等語相符（見原審卷第29頁），本件查獲經過之事證已明
    ，縱再傳喚陳正杰到庭做證，亦無從動搖本件上開查獲經過
    之認定基礎，本院認並無傳喚陳正杰之必要，附此敘明。
(八)、綜上，本件事證明確，被告上開犯行，堪以認定。
四、核被告所為，係犯毒品危害防制條例第10條第1項之施用第
    一級及同條第2項之施用第二級毒品罪。被告持有第一、二
    級毒品進而施用，其持有之低度行為，各為施用之高度行為
    吸收，均不另論罪。又其(1)前因贓物、恐嚇案件，經法院判
    處應執行有期徒刑1 年確定；又因違反肅清煙毒條例案件，
    經法院判處有期徒刑3年2月確定，上開案件接續執行，於84
    年1月12日縮短刑期假釋出監，刑期至86年2月2日屆滿。(2)
    於84年間，因違反懲治盜匪條例案件，經法院判處有期徒刑
    8年確定，上開(1)案經撤銷假釋，所餘2年又21日接續執行，
    於89年7月26日縮短刑期假釋出監，刑期至94年4月30日屆滿
    。(3)於93年7月29日，上開(2)案經檢察官依保安處分執行法
    第74條之2第1、2款規定撤銷假釋，於94年5月31日入監執行
    所餘4年9月4日殘刑；嗣於96年間，臺灣彰化地方法院以96
    年度聲減字第3349號裁定，將上開(1)案之贓物、恐嚇案件減
    為應執行有期徒刑6月；違反肅清煙毒條例案件減為有期徒
    刑1年7月，應執行之殘刑於減刑後尚餘2年8月4日，於97年1
    月22日縮短刑期執行完畢，有臺灣高等法院被告前案紀錄表
    在卷可稽。茲被告受徒刑之執行完畢，5年以內故意再犯有
    期徒刑以上之罪，均為累犯，應依刑法第47條第1項規定，
    各加重其刑。其所犯施用第一級毒品及施用第二級毒品二罪
    間，犯意各別，行為互殊，應分論併罰。又按刑法第62條所
    謂「發覺」，係指有偵查犯罪職權之公務員已知悉犯罪事實
    與犯罪之人而言，而所謂知悉，固不以確知其為犯罪之人為
    必要，但必其犯罪事實，確實存在，且為該管公務員所確知
    ，始屬相當。如犯罪事實並不存在而懷疑其已發生，或雖已
    發生，而為該管公務員所不知，僅係推測其已發生而與事實
    巧合，均與已發覺之情形有別。又所謂之發覺，並非以有偵
    查犯罪權之機關或人員確知其人犯罪無誤為必要，而於對其
    發生嫌疑時，即得謂為已發覺；但此項對犯人之嫌疑，仍須
    有確切之根據得為合理之可疑者，始足當之，若單純主觀上
    之懷疑，要不得謂已發生嫌疑（最高法院72年臺上字第641
    號、75年臺上字第1634號判例要旨可資參照）。經查，被告
    上開警詢坦承：警方於臺中市○區○○路一段121號13樓之
    15室內查獲第一級毒品海洛因2小包，係伊從身上偷丟在垃
    圾桶內被警方發現等情（見警卷第5頁），核與證人即員警
    洪梓銘上開於原審審理時證稱查獲之情節相符（見原審卷第
    29頁）。準此，被告於當日遭警員洪梓銘查獲時，係向員警
    表示身上未帶證件，因而由員警陪同至租屋處2樓拿取證件
    ，並未向員警表示欲上樓取出毒品。警員洪梓銘進入2樓房
    間，即在床頭櫃上發現針筒及分裝袋，已有相當根據合理懷
    疑被告仍有施用第一級毒品海洛因犯行。又被告趁員警洪梓
    銘搜索時，趁隙將第一級毒品海洛因2包丟入垃圾桶，遭警
    員洪梓銘發覺，自垃圾桶內取出該2包第一級毒品海洛因扣
    案。依此，被告帶同員警上住處2樓之目的，係在取出證件
    以供員警核對身分，而非欲主動交出海洛因及注射針筒。從
    而，警員洪梓銘搜索被告住處時，查獲注射針筒14支及海洛
    因2小包，已有確切之根據得為合理懷疑其有施用毒品海洛
    因之犯罪行為。是被告於警詢時坦認有施用第一級毒品海洛
    因之犯行，係於有偵查犯罪權之警員對其發生嫌疑後，始為
    之陳述，應屬自白其施用毒品犯行，尚不符合自首要件，應
    不得依自首之規定減輕其刑。被告於原審辯稱：我是自動帶
    員警上去屋內，交出毒品海洛因及注射針筒云云（見原審卷
    第30頁）及於本院辯稱伊施用第一級毒品部分係自首（見本
    院卷第47頁），與事實不符，自非可採。原判決認被告罪證
    明確，適用毒品危害防制條例第10條第1項、第2項、第18條
    第1項前段，刑法第11條、第47條第1項、第51條第5款之規
    定，並審酌被告前因施用毒品案件，經觀察、勒戒、強制戒
    治及執行有期徒刑，仍未戒絕，繼續施用毒品海洛因及甲基
    安非他命，顯見其一再沈溺於毒品，不能自拔，及就施用第
    二級毒品犯行犯後飾詞狡辯，不知悔悟等一切情狀，分別就
    被告施用第一級毒品部分量處有期徒刑拾月；就被告施用第
    二級毒品部分量處有期徒刑肆月。並定其應執行刑為有期徒
    刑壹年。且就扣案之第一級毒品海洛因2包（含外包裝袋2個
    ，其中海洛因驗餘合計淨重0.6004公克），係屬第一級毒品
    ，依毒品危害防制條例第18條第1項前段之規定宣告沒收銷
    燬之。並認盛裝上述扣案第一級毒品海洛因之外包裝袋2個
    ，因無論依何種方式分離，包裝袋內均有極微量之第一級毒
    品海洛因殘留，足認前揭外包裝袋2個均內含極微量之第一
    級毒品海洛因殘留而無法析離，亦應整體視為查獲之第一級
    毒品海洛因，併依毒品危害防制條例第18條第1項前段之規
    定宣告沒收銷燬之。並認本案尚無證據證明被告於99年12月
    20日施用第一級毒品海洛因1次時，究係使用注射針筒14支
    中之何支？且被告於99年12月20日施用毒品海洛因1次時，
    實無可能1次使用14支注射針筒，基於從刑依附於主刑之原
    則，於被告亦無法確認其於99年12月20日施用第一級毒品海
    洛因係使用何支注射針筒之情形下，該批注射針筒14支既經
    被告於偵訊時表明拋棄上開扣案物品（見偵卷第16頁），已
    非屬被告所有，復非屬違禁物，為免執行困擾，而不予另宣
    告沒收，核其認事用法均無違誤，量刑亦稱妥適，應予維持
    。被告上訴主張就施用第一級毒品部分係自首，且伊並未施
    用第二級毒品，被告只有國小肄業對證人洪梓銘證述之證據
    能力及證明力，無法適當提出異議云云，指摘原判決不當，
    惟查：原判決業已就被告施用第一級毒品部分並不符合自首
    ，以及被告不可能無從分辨第一級毒品與第二級毒品而誤施
    用第二級毒品之理由，詳述如上，核無違誤。另證人洪梓銘
    之證述係於原審審判中所為之證述，並非傳聞證據，並無證
    據能力爭執問題，另關於洪梓銘於原審之證述與被告於警詢
    自白之情節相符，已能證明本件查獲被告施用第一級毒品之
    經過，被告以其只有國小肄業對證人洪梓銘證述之證據能力
    及證明力，無法適當提出異議，指摘原判決不當，顯無理由
    。綜上所述，被告上開上訴所指各節，均無理由，應予駁回
    。
據上論斷，應依刑事訴訟法第368條判決如主文。
本案經檢察官吳經綸到庭執行職務。
中    華    民    國   100    年    8     月    4     日
            刑事第一庭    審判長法  官  李  璋  鵬
                                法  官  胡  森  田
                                法  官  胡  忠  文
以上正本證明與原本無異。
施用第一級毒品部分，得上訴。
施用第二級毒品部分，不得上訴。
如不服本判決應於收受送達後10日內向本院提出上訴書狀，其未
敘述上訴之理由者，並得於提起上訴後10日內向本院補提理由書
（均須按他造當事人之人數附繕本）「切勿逕送上級法院」。
                                書記官  廖  家  莉
中    華    民    國   100    年    8     月    4     日
附錄本案論罪科刑法條全文：
毒品危害防制條例第10條
施用第一級毒品者，處六月以上五年以下有期徒刑。
施用第二級毒品者，處三年以下有期徒刑。